臺灣板橋地方法院刑事判決　　　　　　　99年度易字第3376號
公　訴　人　臺灣板橋地方法院檢察署檢察官
被　　　告　林明和
上列被告因竊盜案件，經檢察官提起公訴（99年度偵字第29216
號），本院判決如下：
    主  文
林明和攜帶兇器竊盜，累犯，處有期徒刑玖月，扣案之美工刀壹
支沒收之。
    事  實
一、林明和前曾於民國97年因施用毒品案件，經本院以97年度簡
    字第10547 號判處有期徒刑5 月，另因施用毒品案件，經本
    院以98年度易字第213 號判處有期徒刑6 月，經其上訴臺灣
    高等法院，經臺灣高等法院駁回上訴確定，上開2 罪定應執
    行刑為有期徒刑9 月，其入監服刑，嗣於99年1 月8 日縮刑
    期滿執行完畢。詎其猶不知悔改，竟基於意圖為自己不法所
    有之犯意，於99年10月25日中午12時30分許，騎乘車牌號碼
    WSE-820 號輕機車，前往林俊雄所經營位於臺北縣三峽鎮（
    現已改制為新北市三峽區○○○路○ 段87號「中視汽車行」
    後方之樹林內（無故侵入部分未據告訴），持其所有客觀上
    足以為危害人身安全而得作為兇器使用之美工刀1 支，割取
    林俊雄所有冷凍櫃上之鋁片7 片，竊取林俊雄所有前開鋁片
    7 片後，將之置於其權力可支配之汽車後車廂內。嗣因林俊
    雄察覺並報警處理，經警當場查獲且扣得上開鋁片7 片及美
    工刀1 支，始悉上情。
二、案經臺北縣（現已改制為新北市）政府警察局三峽分局報請
    臺灣板橋地方法院檢察署檢察官偵查起訴。
    理  由
壹、程序部分：
一、按被告以外之人於審判外之言詞或書面陳述，除法律有規定
    者外，不得作為證據，刑事訴訟法第159 條第1 項固定有明
    文。然被告以外之人於偵查中向檢察官所為之陳述，除顯有
    不可信之情況外，得為證據；被告以外之人於審判外之陳述
    ，雖不符同法第159 條之1 至之4 之規定，而經當事人於審
    判程序同意作為證據，法院審酌該言詞陳述或書面陳述作成
    時之情況，認為適當者，亦得為證據；又當事人、代理人或
    辯護人於法院調查證據時，知有第159 條第1 項不得為證據
    之情形，而未於言詞辯論終結前聲明異議者，視為有前項之
    同意，同法第159 條之1 第2 項、第159 條之5 亦分別定有
    明文。又刑事訴訟法第159 條之5 的立法意旨在於傳聞證據
    未經當事人之反對詰問予以核實，原則上先予排除。惟若當
    事人已放棄反對詰問權，於審判程序中表明同意該等傳聞證
    據可作為證據；或於言詞辯論終結前未聲明異議，基於尊重
    當事人對傳聞證據之處分權，及證據資料愈豐富，愈有助於
    真實發見之理念，上開傳聞證據亦均得資為證據。經查：關
    於證人林俊雄於警詢中之陳述，係屬被告以外之人於審判外
    之言詞陳述，依刑事訴訟法第159 條之規定，屬於傳聞證據
    而不具證據能力，且因被告林明和於本件準備程序中已表示
    不同意作為本案證據使用（見本院卷第39頁），是以其警詢
    之供述尚無證據能力。
二、另本件認定事實所引用之卷內其餘卷證資料（包含文書證據
    等證據），被告於準備程序同意作為本案證據，且審判程序
    中復未於言詞辯論終結前表示異議，且卷內之文書證據等，
    亦無刑事訴訟法第159 條之4 之顯有不可信之情況與不得作
    為證據之情形，則依刑事訴訟法第159 條之5 之規定，本件
    認定事實所引用之所有文書證據等證據，均有證據能力，合
    先敘明。
貳、實體部分：
一、訊據被告林明和固不否認有於上開時間騎乘車牌號碼WSE-82
    0 號輕機車，前往告訴人林俊雄所經營位於上址之「中視汽
    車行」後方之樹林內，又伊當時身上有攜帶美工刀1 支且警
    員在廢棄汽車之後車廂處扣得鋁片7 片等情，然矢口否認有
    何加重竊盜之犯行，並辯稱：伊看那邊是廢墟，所以想要進
    去裡面撿東西，後來林俊雄到那邊，就查看伊身上有沒有偷
    到東西，伊把身上的美工刀拿給他看，林俊雄就把美工刀取
    走，伊並沒有偷取鋁片，鋁片當時還在車廂裡面云云。經查
    ：
  (一)觀諸證人即告訴人林俊雄於本院審理中具結證述：當天中午
    12點多，伊在所經營的中古車買賣兼修理之車廠後面看到被
    告，那個地方是空地，之前有用籬笆圍起來，但這幾年陸續
    被破壞，修過2 次，還是被破壞，所以伊就用箱子圍起來，
    被告不應該進來的，又伊在車廠後面放置汽車宅急便的冷凍
    廂，因三頓半的車子上面都會有鋁片，被告就用美工刀割下
    鋁片並把鋁片放置在後車廂椅墊上面，伊可以確認該鋁片原
    本就是車上面的東西，所以就抓住被告並馬上報警，但伊不
    是警察，所以沒有權限搜被告身體，被告叫伊不要報警，但
    伊沒有答應，之後就來了2 個警察，警察讓伊將鋁片領回去
    ，也有去確認割痕，警察所拍攝照片中之鋁片就是被告割下
    來的鋁片，警察為了拍攝方便，才把它集中在地上，又伊不
    認識被告，且以前也沒有見過被告等語歷歷（見本院卷第50
    至53頁），並有贓物認領保管單、車輛詳細資料報表各1 紙
    及照片10張在卷可佐（見99年度偵字第2921 6號偵查卷宗第
    15、17、21至22頁及本院卷第61至63頁），且有美工刀1 支
    扣案足憑，由證人林俊雄於本院審理中證述遭竊之情節，若
    非其親身經驗，實難於本院審理中就相關情節仍能清楚描述
    ，且告訴人於本院審理中係以證人身分經過具結作證，擔保
    其所言為真實等情，綜此，足認被告林明和有於上開時、地
    持美工刀竊取告訴人林俊雄所有之鋁片7 片之情屬實。被告
    林明和上開所辯，顯係推諉卸責之詞，不足採信。
  (二)又稽證人即警員林育成於本院審理中亦證陳：當天伊同事鄒
    萬平接到民眾報案表示在介壽路二段87號那個地點有民眾抓
    到竊盜現行犯，因鄒萬平要到現場處理，伊擔心一人前往會
    危險，遂陪同前往，又到現場時，看見被害人已經將被告制
    伏，伊等就請被告跟被害人一同去竊取東西的地點去取贓物
    ，並看被告竊取了什麼東西，被告係將鋁片還是鐵片的東西
    集中放在廢棄車子後面的冷凍廂，又過程中有拍攝照片，對
    於照片中的美工刀有印象等情歷歷（見本院卷第53至25頁）
    ，復佐以證人鄒萬平於本院審理中另證述：當天因為有民眾
    報案表示有竊嫌，所以就到現場，先在樹林外面發現被告的
    機車及拖車，到現場後，在被告身上查獲美工刀1 把，又伊
    記得被告偷的東西是鋁片7 片，被告將鋁片放在冷凍櫃，放
    置的狀況就如同拍攝照片情形，伊等有問被告鋁片是從哪裡
    來的，被告回答說是冷凍櫃上面拿下來的，之後就去看冷凍
    櫃，有發現上面有美工刀割的痕跡，另伊等有將竊得的鋁片
    集中在地上清點及拍照之情（見本院卷第66至至67背面頁）
    ，互核證人林育成、鄒萬平與林俊雄證述之情節亦屬相符，
    從而告訴人林俊雄之指訴，洵非子虛捏編而可採。況衡以證
    人林育成、鄒萬平與被告林明和素無仇隙，應無陷害被告林
    明和刻意虛構事實甘冒偽證罪之理，其證詞自值採信，足認
    被告林明和確實將竊得之鐵片放置在後車廂之情，被告林明
    和確實有持美工刀竊盜之行為。
  (三)況徵之被告林明和於警詢中坦認：於99年10月25日中午12時
    許，到三峽鎮○○路○ 段87號後方樹林內撿拾廢鐵，不小心
    走到別人公司的後方，撿拾廢鐵過程中撿到這7 片鋁片，又
    該7 片鋁片就掛在廢棄汽車上面，伊徒手將鋁片拿下來，並
    將廢鐵集聚在一起放在廢棄汽車的後車廂，方便一起帶走，
    整個過程只有1 個人竊取等語不諱（見同上偵查卷宗第3 背
    面至4 頁），則由被告林明和於警詢中之供述，可見扣案之
    鋁片係被告林明宏從冷凍廂上竊得並將之集中於廢棄汽車後
    車廂內之情。雖被告林明和於本院準備程序及審理中翻異前
    詞改辯稱：並沒有竊取鋁片，伊進入沒多久就被林俊雄發現
    云云，則由被告林明和前開供述，可知其就有無取下鋁片7
    片並集中在廢棄汽車後車廂部分，明顯有前後不一致。按被
    告為脫免刑責而辯解乃人情之常，惟衡以被告林明和一開始
    ，以竊盜犯罪嫌疑人身分接受警員之訊問，既未遭檢警追訴
    ，且尚無暇思索是否藉詞掩飾自己罪行之際，明確供述該鋁
    片係其從廢氣汽車上所取得，甚至於警員詢問為何起獲贓物
    的地點係在廢棄汽車的後車廂內，被告林明和明確供述先將
    小的廢鐵聚在一起後，方便一起帶走等事實，而其於本院準
    備程序及審理中供述，相隔甚久，況斯時其已改列為竊盜案
    件之被告，難謂無其他考量而撇清之虞，是以被告林明和於
    警詢時在前開環境因素所為之陳述，自具有極高度之可信性
    。倘若被告林明和確實未竊取該鋁片即遭被害人及警員查獲
    ，被告林明和之智識程度與常人無異，豈有不辯解之理，是
    被告林明和於本院準備程序及審理中所辯，顯係推諉卸責之
    詞，不可採信。至被告林明和辯稱：伊沒有竊取，該鋁片仍
    在汽車後車廂云云。按「竊盜罪既遂與未遂之區別，應以所
    竊之物已否移入自己權力支配之下為標準。若已將他人財物
    移歸自己所持，即應成立竊盜既遂罪。至其後將已竊得之物
    遺棄逃逸，仍無妨於該罪之成立。」最高法院17年上字第50
    9 號判例可資參照。經查：本案被告林明和業已將竊得之鋁
    片集中放置在廢棄汽車後車廂之情，則該竊得之物已在被告
    林明和權力支配之下，揆諸上開判例意旨，被告林明和所為
    係屬竊盜既遂無誤，是被告林明和辯稱：伊沒有拿走鋁片，
    鋁片還在廢棄汽車後車廂云云，自不可採。
  (四)綜上各情，足認被告林明和上開辯解，係卸責之詞，不足採
    信。本件事證明確，被告林明和犯行堪以認定，應依法論科
    。
三、按刑法第321 條第1 項第3 款之攜帶兇器竊盜罪，係以行為
    人攜帶兇器竊盜為其加重條件，此所謂兇器，其種類並無限
    制，凡客觀上足對人之生命、身體、安全構成威脅，具有危
    險性之兇器均屬之，且祇須行竊時攜帶此種具有危險性之兇
    器為已足，並不以攜帶之初有行兇之意圖為必要（最高法院
    79年臺上字第5253號判例意旨參照）。查被告林明和持以竊
    取他人財物之美工刀1 支，屬金屬製品，質地堅硬，此由可
    以剪下廢棄車輛後車廂之鋁片可據，是其客觀上均具有危險
    性，足以對人之身體、生命、安全構成威脅，顯為刑法第32
    1 條第1 項第3 款所指之兇器無疑。核其所為，係犯刑法第
    321 條第1 項第3 款之攜帶兇器竊盜罪。被告前有如事實欄
    所述之犯罪科刑及執行情形，此有臺灣高等法院被告前案紀
    錄表1 份在卷可稽，其於有期徒刑執行完畢後，5 年以內再
    故意犯本罪，應依刑法第47條第1 項規定論以累犯，並加重
    其刑。爰審酌被告尚值壯年，竟不思以正當手段獲取財物，
    而運用智慧於不當之途，併考量被告犯罪之動機、目的、手
    段及被害人所受之損失，犯後否認犯行之態度等一切情狀，
    量處如主文所示之刑。至扣案之美工刀1 支，係被告所有，
    業據其於本院審理中供述明確（見本院卷第68背面頁），且
    係供犯罪所用之物，爰依刑法第38條第1 項第2 款之規定，
    宣告沒收。
據上論斷，應依刑事訴訟法第299 條第1 項前段，刑法第321 條
第1 項第3 款、第47條第1 項、第38條第1 項第2 款，判決如主
文。
本案經檢察官郭峻豪到庭執行職務。
中    華    民    國   100    年    2     月    23    日
                  刑事第三庭    法  官  連雅婷
以上正本證明與原本無異
如不服本判決應於送達後10日內向本院提出上訴狀
                                書記官  郭晉良
中    華    民    國   100    年    2     月    23    日
附錄本案論罪科刑法條全文：
中華民國刑法第321條
（加重竊盜罪）
犯竊盜罪而有左列情形之一者，處 6 月以上、 5 年以下有期徒
刑：
一、於夜間侵入住宅或有人居住之建築物、船艦或隱匿其內而犯
    之者。
二、毀越門扇、牆垣或其他安全設備而犯之者。
三、攜帶兇器而犯之者。
四、結夥三人以上而犯之者。
五、乘火災、水災或其他災害之際而犯之者。
六、在車站或埠頭而犯之者。
前項之未遂犯罰之。